【裁判字號】    98,基簡,781
【裁判日期】    980930
【裁判案由】    損害賠償
【裁判全文】
臺灣基隆地方法院民事判決             98年度基簡字第781號
原      告  乙○○
被      告  甲○○
                        樓
上列當事人間因原告提起刑事附帶民事訴訟，請求侵權行為損害
賠償事件，經本院刑事庭裁定移送而來（98年度基簡附民字第47
號裁定），本院於民國98年 9月22日言詞辯論終結，判決如下：
    主  文
被告應給付原告新臺幣貳萬元。
原告其餘之訴駁回。
訴訟費用由被告負擔十分之一，餘由原告負擔。
本判決原告勝訴部分得假執行。
    事實及理由
一、原告起訴主張：被告為碧嵐旺德富大廈社區管理委員會（下
    稱管委會）所聘任之總幹事，原告為管委會第10屆事務委員
    ，於民國98年3月25日下午1時30分許，原告與訴外人陳榮蘭
    前往管委會總幹事之辦公室，要求被告出示裝潢保證金新臺
    幣（下同）20萬元本票之簽核文件，被告認原告及訴外人陳
    榮蘭索取文件時態度惡劣，且訴外人陳榮蘭有拍桌行為，故
    不允所請，雙方發生激烈爭吵，被告竟於管委會總幹事辦公
    室內以「你是什麼東西，你是俗仔啦！」及「我就是要說你
    是俗仔啦，怎樣！」（臺語）等語，辱罵原告。被告復於同
    日下午8時許，在基隆市○○區○段150號地下室B3停車場旁
    召開管委會第10屆第1次委員會議公開場合內，以「垃圾你
    ，垃圾你，俗仔孩子、俗仔孩子」「俗仔咧，俗仔咧」「俗
    仔、俗仔，聽乎清楚」「我吃飽閑閑啊要跟你搞到底，俗仔
    ！」（臺語）等語，辱罵原告。被告2次公然侮辱原告之行
    為經本院刑事庭判決被告成立公然侮辱罪處確定，原告因被
    告之上開行為受有精神上損害，爰依民法第184條第1項及第
    195條第1項之規定，向被告請求慰撫金20萬元，聲明：被告
    應給付原告20萬元。
二、被告對其於上開時、地，對原告有上開公然侮辱行為並不爭
    執，惟因遭原告激怒始為上開行為，拒絕賠償原告，並聲明
    ：駁回原告之訴。
三、按故意或過失不法侵害他人權利者，應負損害賠償責任；不
    法侵害他人之身體、健康、名譽、自由、信用、隱私、貞操
    ，或不法侵害其他人格法益而情節重大者，被害人雖非財產
    上之損害，亦得請求賠償相當之金額，民法第184條第1項前
    段、第195條第1項前段分別定有明文。原告主張之上開事實
    ，業經本院刑事庭98年度基簡字第 857號判決公然侮辱罪確
    定，有簡易判決書附卷可稽，並為被告所不爭執，自堪信為
    真實。被告所為係以貶損他人人格及社會評價之閩南語穢語
    ，公然辱罵原告，致原告之人格受有傷害，則原告請求被告
    賠償非財產上之損害即精神慰藉金，依前揭法條規定，即屬
    有據。本院審酌原告係大學畢業，開設個人工作室，每月約
    有4、5萬元收入，而被告則為高職畢業，擔任社區總幹事，
    每月薪資約35,000元，需繳納房屋貸款等情，認原告請求之
    非財產上損害賠償即精神慰撫金以2萬元為適當，逾此範圍
    則屬無據，應予駁回。
四、從而，原告依侵權行為損害賠償之法律關係，請求被告給付
     2萬元，為有理由，應予准許；逾此範圍之請求，為無理由
     ，應予駁回。
五、本件原告勝訴部分，係適用簡易程序為被告敗訴之判決，依
    據民事訴訟法第389條第1項第3款，依職權宣告假執行。
六、據上論結，原告之訴為一部有理由，一部無理由，依民事訴
    訟法第79條、第389條第1項第3款、第392條第 2項，判決如
    主文。
中    華    民    國    98    年    9     月    30    日
                  基隆簡易庭法  官  王翠芬
以上正本係照原本作成。
對於本件判決如有不服，應於收受送達後20日內向本院提出上訴
書狀，上訴於本院合議庭，並按他造當事人之人數附具繕本。
中    華    民    國    98    年    9     月    30    日
                            書記官  林建清


司法院資訊處製作；財團法人民間司法改革基金會備份。
